# 请教养老院会计核算的问题

提问人：yian 时间：2020-04-10 08:05:27
客户单位是实行会员制的养老机构，目前有两种销售模式，一类是有效期限与土地使用年限相同的A卡，另一类是有效期为 15 年的B卡。两种会员卡的价格分别为 150 万元和 88 万元。A 卡的会员费不予退回，但会员资格可以继承和转让。土地使用权期满后可以按到期时的国家政策继续享有房屋的使用权。B卡的会员期满后可以全额退回会费，同时也有权选择补缴会费成为A卡会员，B卡会员也有权转租。除此之外，A、 B 卡用户每年要支付 3 万元左右不等的年费。目前采取的核算方式是A卡会员的预收款 150 万按土地剩余年限分摊计入主营业务收入，B卡会员费 88万元的计入长期应付款，因到期可能要退还，不确认收入。现在想请教大家的是： 1 、 A卡用户目前的账务处理是否合适，还是按融资租赁核算或者就是按房地产销售核算更合理？ 2 、B卡会员目前不确认收入（ 88 万部分），只有成本。事实上运营单位是赚取的是资金时间价值（A卡的其实也有），会计上应如何核算？。请老师们指教一下，谢谢！

回答人：chenyiwei
1 、应明确会员权益是否绑定特定的房屋，且不得随意更换，以确定事实上是否具有房地产出售或租赁的经济实质。
2 、在 1 的基础上，对于A卡，由于是出售房屋的永久使用权，可视同为房地产销售业务处理，对应的土地成本也应当一次性结转营业成本。
对于B卡，需将会员费按市场利率折现，差额部分予以递延（借：未确认融资费用，贷：递延收益），一方面在 15年内确认利息支出，另一方面将递延收益按照直线法或其他合理方法在有效年限内确认服务收入。